---
title: "Indicadores Covid-19 Caruaru"
output: 
  flexdashboard::flex_dashboard
---

Números {data-orientation=rows}
=====================================

```{r global_options, include=FALSE}
knitr::opts_chunk$set(fig.width=12, fig.height=8, echo=FALSE, warning=FALSE, message=FALSE)
```

```{r setup, include=FALSE}
library(plotly)
library(flexdashboard)
```

```{r source_chunk, include=FALSE}
source("C:/Users/ewert/OneDrive/Documentos/covid/indicadores.R")
```

### Data da Última Atualização

```{r vdata}
valueBox(data_maisrec, icon = "fas fa-cross")
```

### Casos Confirmados no último dia em Caruaru

```{r v1}
valueBox(last_new_confirmed$new_confirmed, icon = "fas fa-cross")
```

### Mortes no último dia em Caruaru

```{r v2}
valueBox(last_new_death$new_deaths, icon = "fas fa-cross")
```

### Total de Casos Confirmados em Caruaru

```{r v3}
valueBox(total_confirmed$last_available_confirmed, icon = "fas fa-cross")
```

### Total de Mortes em Caruaru

```{r v4}
valueBox(total_death$last_available_deaths, icon = "fas fa-cross")
```


Gráficos {data-orientation=columns}
=====================================

Column {.tabset}
-------------------------------------

### Casos Semanais

```{r p1}
ggplotly(p1)
```

> Casos por Semana Epidemiológica em Caruaru

### Mortes Semanais

```{r p2}
ggplotly(p2)
```

> Mortes por Semana Epidemiológica em Caruaru

### Novas Mortes

```{r p3}
ggplotly(p3)
```

> Novas Mortes por Covid 19 (Média Móvel 7 dias) em Caruaru


### Novos Casos

```{r p4}
ggplotly(p4)
```

> Novos Casos de Covid 19 (Média Móvel 7 dias) em Caruaru

### Comparação - Novos Casos

```{r p5}
ggplotly(p5)
```

> Novos Casos de Covid 19 (Média Móvel 7 dias) - Comparação entre Municípios

### Comparação - Novas Mortes

```{r p6}
ggplotly(p6)
```

> Novas Mortes por Covid 19 (Média Móvel 7 dias) - Comparação entre Municípios  